Inventaris van het archief van het Ministerie van Scheepvaart en Visserij te Londen: Nalatenschapdossiers Zeelieden Koopvaardij, 1940-1945
Nationaal Archief, Den Haag
Stanley G.R. Slamat 955
Stanneveld A.J. Leto 304
Staphorst W. Arpheus 305
Stappers J. Salland 302
Stappers P.J. Trito 977
Star J. van der Lauwerzee 1091
Stateman J. Zaandam 1265
Staveren H. van Ootmarsum 935
Steeg H. ter Garm 2103
Steenouwer J. Zaandam 1267
Steenbeek A.L.M. Bengalen 2110
Steenbergen B.W. Helder 945
Steenbergen Ville de Liege 498
Steenbergen G.G. 2e Reserve 2172
Steenbergen J. van Rotula 526
Steentzes J.M. Roode Zee 1356
Stehouwer P. Ila 877
Stek P. van Garoet 1569
Stel J. Arizona 306
Stenekes Zaandam 892
Stephenson C.F. Alto 1584
Steur H. van der Zaanland 307
Stoel A.Th. Liseta 1697
Stokrom H. Garoet 1571
Stolk M. Stad Haarlem 1086
Stoppelenburg I.D. Zaandam 1755
Stouthart B.F. Bodegraven 465
Straatman A. Alphard 1021
Stranger H. Laertes 1202
Straweij Ali Tarjari 1452
Stroebel E.C. Garoet 1570
Strong R.W. Tjileboet 672
Stroomberg G. Kedoe 551
Struyck T. Horde 726
Struyk L.P.H. Poseidon 2019
Strijbos K. Roode Zee 1324
Strijker R. Pr. Willem van Oranje 1339
Stijger H. Texelstroom 308
Sukerdeen Magta Salabanka 1130
Summerfield Aldemarin 703
Sundakh Gen. Van der Heyden 1449
Sundermeyer J. Joh. v. Oldenbarnevelt 2055
Sundgren F.E. Singkep 1402
Sutherland S. Nigerstroom 1250
Swagly W. Zaandam 991
Swart D.J. Van Ostade 1936
Swart J. Beursplein 375
Sweerts F.A. Poelan Roebiah 1403
Swieringa F.B. Sawahloento 1465
Swiggers A.J. Sloterdijk 2041
Sijedolla Hoogkerk 391
Ta King Rosalia 1128
Taai Luis Balikpapan 1441
Taal A. Elisabeth 309
Taal C. Alphacca 1105
Tadema W. Ootmarsum 930
Tahitu M.E. Sawawloenlo 1469
Talwie Blitar 1661
Tam Huig Sunetta 1237
Tamin Blitar 311
Taminnen G. Stad Alkmaar 313
Taminnen H.M. Delftdijk 312
Tamminga Salondo 1170
Tan Ah Tok Rosalia 1127
Tandjoeng J.P.H. Gen. Van der Heyden 1449
Tang Ah Kok Grootekerk 314
Tang Lei Sitoebondo 1355
Tang Seng Hee Rotula 863
Tanis P. Beemsterdijk 1037
Tantner Eduard Liseta 1694
Tarawa Djalan Van der Bosch 848
Tavenier W. Kentar 404
Taylor J. Schieland 315
Teirlinck A. C.J. Barendrecht 834
Teerhuis J. Vliestroom 316
Than Kwan Blitar 596
Thans A. Iris 584
Thee Kung Polydorus 324
Terlaak J. De Hoogh 379
Teong Fill Swee Liseta 983
Termijn W.C. Japara 2146
Terpstra J.E. Voorwaarts 317
Thode A.F. Poseidon 679
Thode Stefanus 1442
Thomas E.St.C. Rosalia 1063
Thomas F.A.H. Leto 407
Thompson C. Rosalia 1065
Thorsen H. Arundo 318
Tichelaar P. Java 1622
Timan Plancius 1759
Timme A. Olivia 2179
Timmerman P. Mijdrecht 880
Timmermans J.A.C. Tjileboet 1485
Tillema H. Celebes 1274
Tinge W. Serooskerk 843
Tiong Ah See Liseta 985
Tjai Dehin Rosalia 1122
Tjalma W. Veerhaven 378
Tjiang Kai Sitoebondo 1359
Tjietjie P.W. Rosalia 1060
Toasir Ali Wangi-Wangi 319
Toet A. Ajax 377
Toet A. Magdala 1630
Toet D. Trajanus 376
Toft K. Maas 310
Tom Yat Tarakan 1921
Toor A. van Moordrecht 2171
Toorn Van der Actinia 1398
Topi Wahali Tosari 1533
Torap Ali Rembrandt 1544
Touw F. Schie 779
Tregarten J.A. Tjileboet 643
Triebels A. Nieuw-Holland 322
Trimpe A.C. Moordrecht 1934
Troetel P.H. Klipfontein 1730
Troost K. Texelstroom 320
Trumbels R. Elam 323
Tsapepas J. Texelstroom 321
Tsjeng Tsjoei Sitoebondo 1358
Tucker D. Friesland 325
Tuil M. van Eibergen 326
Tuinenburg Tjileboet 1179
Uiterwijk J. Maas 790
Ullah H. Serooskerk 881
Ullersma A. Merula 527
Umpel E.W. Langkoeas 1378
Uni P.J. 430
Unwin A. Aldemarin 705
Usi P. Poseidon 2021
Vaal J. de Tjileboet 1486
Valk F.A. de Poelan Bras 1958
Valkenburg W.C. Oberon 1208
Vas M. Nieuw Amsterdam 733
Vasbinder M. Tjisedane ' 685
Vatcher Groenlo 327
Veen D. van Donerail 788
Veen M. van der Trawler Neptunus 1024
Veenboer J.A. Prinses Beatrix 328
Vega P. Texelstroom 330
Vegter W. Terkoelei 718
Veldt Van der Madoera 847
Velzen J. van Magdala 1636
Velzen W. Alphacca 1110
Veninga H. Tjileboet 1180
Verbaut R.J. Tanimbar 1593
Verboven P. Kota Radja 2147
Verburg D.J. Beemsterdijk 1903
Verburg J. Ootmarsum 934
Verhey A.C. Hobbema 2164
Verhoef Mr. Linthorst Homan 411
Verhoeven P. Poseidon 2022
Verhoeven P.J.C. Stad Vlaardingen 329
Verhouter H. Themisto 331
Verezen W.P. Magdala 1640
Verkiel Maarten Reiger 1532
Vermeulen A.P. Terkoeli 1714
Vermeulen J.A. Boskoop 879
Vermeulen P. Garoet 228
Verploegh J.Ch. Liseta 1695
Verschoor P. Pennland 1114
Verschuuren L.E.D. St. Elwijn 876
Verstegen Th. A. Mapin 1405
Verwilligen P.S. Telamon 439
Vervooren J.J. Soemba 1880
Verweer A. Alphacca 332
Vessem L.M. Bantam 2133
Viereke W.F. Vechtstroom 1501
Vierkant P. Stolwijk 333
Vilders J. Rotterdam 414
Vink G.E. Westernland 756
Vis K.G. van der Tjileboet 1482
Visbeek J.E. Keilehaven 1883
Visbeek L.M. Merope 334
Visbeek H. Beursplein 335
Visscher J.E. Netty 336
Visser A. Clavella 1196
Visser A. Garoet 1499
Visser B.G. Leny 1233
Visser C. Edam 1309
Visser C. Tjisalak 1395
Visser C.E. Madoera 1547
Visser C.P. Sembilangan 1665
Visser D. Soemba 1878
Visser F. Tawali 1463
Visser H. Merope 825
Visser Y. Westernland 755
Vlaskamp M.D. IJselhaven 1503
Vleeming F.J. Tanimbar 1585
Vlies W. van der Mars 1929
Vliet A. van Indrapoera 2148
Vliet D.J. van Alphacca 1416
Vliet J. van der Prins Willem III 337
Vliet P. van Schie 1745
Vlis N. van der Toendjoek 2115
Vlodrop A. van Alcyone 338
Vol W.J. Edam 1308
Volk H. Trito 978
Vons L. Magdala 1634
Vons P. Dordrecht 341
Voogd J.J. Langkoeas 1367
Voorburg J. Doroo 1419
Voorthuyzen Flora 339
Voorthuyzen W.L.A. Beemsterdijk 1902
Vooys C.P. Java 1624
Vos H. Ootmarsum 921
Vos J. Van Ostade 902
Vos J.H. Amazone 981
Vos J. de Alperat 340
Vos T.H.W. Roumanië 589
Vreede C. de Lauwerzee 1093
Vries A. de De Weerde 672
Vries H.W. de Terkoeili 342
Vries H. de Boskoop 1581
Vries J. de Alphacca 1101
Vries J. de Kota Radja 2149
Vries J. de Luciecia 530
Vries J. de Ootmarsum 925
Vrieze W. Suriname 433
Vrijer J.F. de Suriname 428
Vrijs J.F. de 2e Reserve 408
Vuuren J. van Harper 528
Vuyck J.F. Zaandam 1078
Vuyk P. Samana 472
Vijlder F. de Sloterdijk 1341
Waal M.S. de Langkoeas 1383
Waalewijn G.E. Grootekerk 1003
Waanders A.Ch.M. Poseidon 2023
Waard H.C. de Kota Agong 936
Waard M. de IJselhaven 345
Waarendorp Telamon 450
Waateringe Jan van Oldenburg 570
Wacht M. van der Petronella 1489
Wagenaar F.C. Java 1623
Wagenaar J.D. Oberon 346
Wageningen C.G.A. van 2219
Wageningen G.J. van Zaandam 1752
Wahad Zamam Sembilan 500
Waid N.A. Mecklenburg 1422
Waiman Merak 1511
Wal H. de 2e Reserve Hilversum 1573
Wal N. van der Ville de Liege 490
Walcott E.E. Schooner Flight 1425
Walle E.M. Soemba 1882
Wallenburg J. Sembilan 1675
Walter J.M. Beemsterdijk 1901
Wang Ah Moy Grootekerk 347
Wanlena L. Thedens 1295
Warnas A.J. Zaandam 1754
Warren A.A. Beursplein 2007
Warren R. Maas 366
Wassenaar C. Straat Madoera 683
Water A. Keilehaven 1136
Waterman A. Rijn 1526
Waters A. Leny 343
Watson J. Lauwerzee 348
Watson W. Annie Eudora 1969
Watts G. Prins Frederik Hendrik 349
Weerwer Marne 351
Weezen J.P. van der Schie 2176
Weg H. van der Poelan Bras 1959
Wel G. van der Zaandam 350
Welter J.M.C. Langkoeas 1379
Weltevrede G. Lauwerzee 352
Wepster J.P. Zaandam 660
Wesdorp J.B. Soekiboemi 354
West C. Rapid 1937
West J. Laerts 353
Westerhoff W. Delftshaven 356
Westerveld Th. P. Koningin Emma 1048
Westra J. Dempo 355
Wever A. Maas 795
Weyden J.D. Sembilan 1676
Weynman M. Roode Zee 1327
White A. Suriname 434
Whittington W. Winterswijk 357
Wieringa P.J. Oregonian 648
Wiermeyer J. Poelan Bras 1966
Wiersma W. Twee Gebroeders 479
Wikkeling J.L.D. Tjileboet 644
Wilberding F.G. Serooskerk 1997
Wilbrahem J. Lauwerzee 358
Willeboordse M. Zaandam 1753
Willegen A. de Poseidon 359
Willekens P. Beemsterdijk 1899
Willemsen J.M. Sibigo 1970
Willink A. San Fabian 2105
Willeboer J.P. Oberon 1209
Wilson T. Hermes 398
Wilten G.T. Phasianella 1142
Windt J.A. Diana 1229
Winkel G. van der Pennland 1117
Winklaar A. Amazone 625
Winklaar E.O. Amazone 616
Winsen F.J. van Magdala 1631
Winterswijk A. van Soemba 1881
Wit A. de Bodegraven 1361
Wit J. de Friesland 360
Witte J.J. de Beemsterdijk 361
Witteboon A. Westernland 362
Wittenaar W. Tjileboet 23
Wolski A.C. Telamon 459
Wolf H. Celebes 1273
Wolf J.F. Poelan Bras 1967
Wolf W. Soemba 363
Woldt J.G. van der Kota Agoeng 1317
Wolffers J.A.H. Export 471
Wolters Th. J. Beursplein 2008
Wolthuis C. Alpherat 2159
Wong Kooing Long Adinda 971
Wong Yen Soekaboemi 545
Wong Yeung Tjileboet 694
Wong Watt Sitoebondo 1350
Wood A. Telamon 457
Woodall A.G. Annie Eudora 1736
Woods A.D. Punta Gora 1743
Woods H.S. Punta Gora 1741
Woonink W. Soemba 1879
Woude G. van de Slamat 364
Woudenberg W.J. Nieuw Amsterdam 365
Woudsma S.A. Olivia 2180
Wouw W. van Poelanhout 535
Wright Tjileboet 637
Wyrara J. 2e Reserve 2192
Wijbrands W. Slamat 555
Wijers D.C. Beemsterdijk 1900
Wijerse A. Lauwerzee 1090
Wijk J. van Heemskerk 344
Wijk P. van Roode Zee 1325
Wijn J. de Sembilan 1685
Wijngang M.D.J. Magdala 1607
Wijnia P. Ootmarsum 915
Ydo A. Beursplein 2003
Yet Fat Sitoebondo 368
Yong Chouk Agatha 1357
Yong Nam So Sitoebondo 1353
Young Ah Chong 1129
Young Ee Song Liseta 984
Young H. Rosalia 1064
Young Soemba 409
Yu Kan Mindanau 2065
Zaki Joussef Demain Adinda 1029
Zakremski J. Sembilan 875
Zalenstein C. Garoet 1572
Zanten L.J. van Magdala 1620
Zee J. van der Zwarte Zee 369
Zee Shao Giong Nederland 2158
Zeeven E.H.J. Batavier II 2106
Zeylemaker A. Schie 2175
Zeylmans van Emmelhoven Leny 370
Zingg Fr. M. Amazone 371
Zoet R.C. Waterland 1036
Zoeteman G.Z. San Fabian 2105
Zuurmond T. Sembilan 747
Zwaans M. Stad Vlaardingen 374
Zwan L. van der Beursplein 372
Zwanen D. Oropos 1292
Zwanenburg C. Podroe 373
Zwart A. Alphacca 1099
Zwart A. Maria 800
Zwart De Felipa 529
Zwep J.P. Ras ex Crijnssen 875
Zijden A. van der Pinkstar 2102
Zijlstra J. Slamat 1846
Beschrijving van de series en archiefbestanddelen
- 2 - 15, 1
- 16 - 30, 2
- 31 - 45, 3
- 46 - 60, 4
- 61 - 75, 5
- 76 - 90, 6
- 91 - 102, 7
- 103 - 114, 8
- 115 - 128, 9
- 129 - 140, 10
- 141 - 153, 11
- 154 - 164, 12
- 165 - 175, 13
- 176 - 182, 14
- 183 - 193, 15
- 194 - 205, 16
- 206 - 213, 17
- 214 - 224, 18
- 225 - 235, 19
- 236 - 246, 20
- 247 - 255, 21
- 256 - 265, 22
- 266 - 274, 23
- 275 - 283, 24
- 284 - 300, 25
- 301 - 312, 26
- 313 - 324, 27
- 325 - 332, 28
- 333 - 345, 29
- 346 - 360, 30
- 361 - 374, 31
- 375 - 391, 32
- 392 - 405, 33
- 406 - 420, 34
- 421 - 440, 35
- 441 - 455, 36
- 456 - 467, 37
- 468 - 480, 38
- 481 - 500, 39
- 501 - 520, 40
- 521 - 540, 41
- 541 - 555, 42
- 556 - 570, 43
- 571 - 585, 44
- 586 - 605, 45
- 606 - 616, 46
- 617 - 627, 47
- 628 - 640, 48
- 641 - 652, 49
- 653 - 665, 50
- 666 - 680, 51
- 681 - 690, 52
- 691 - 704, 53
- 705 - 720, 54
- 721 - 735, 55
- 736 - 750, 56
- 751 - 770, 57
- 771 - 790, 58
- 791 - 810, 59
- 811 - 830, 60
- 831 - 850, 61
- 851 - 870, 62
- 871 - 886, 63
- 887 - 900, 64
- 901 - 920, 65
- 921 - 940, 66
- 941 - 960, 67
- 961 - 985, 68
- 986 - 1005, 69
- 1006 - 1023, 70
- 1024 - 1035, 71
- 1036 - 1050, 72
- 1051 - 1070, 73
- 1071 - 1084, 74
- 1085 - 1100, 75
- 1101 - 1116, 76
- 1117 - 1135, 77
- 1136 - 1150, 78
- 1151 - 1164, 79
- 1165 - 1180, 80
- 1181 - 1194, 81
- 1195 - 1205, 82
- 1206 - 1220, 83
- 1221 - 1237, 84
- 1238 - 1250, 85
- 1251 - 1266, 86
- 1267 - 1290, 87
- 1291 - 1303, 88
- 1304 - 1310, 89
- 1311 - 1326, 90
- 1327 - 1340, 91
- 1341 - 1355, 92
- 1356 - 1375, 93
- 1376 - 1390, 94
- 1391 - 1407, 95
- 1408 - 1418, 96
- 1419 - 1433, 97
- 1434 - 1450, 98
- 1451 - 1463, 99
- 1464 - 1475, 100
- 1476 - 1496, 101
- 1497 - 1512, 102
- 1513 - 1525, 103
- 1526 - 1540, 104
- 1541 - 1554, 105
- 1555 - 1568, 106
- 1569 - 1580, 107
- 1581 - 1600, 108
- 1601 - 1618, 109
- 1619 - 1633, 110
- 1634 - 1650, 111
- 1651 - 1666, 112
- 1667 - 1684, 113
- 1685 - 1700, 114
- 1701 - 1720, 115
- 1721 - 1740, 116
- 1741 - 1760, 117
- 1761 - 1784, 118
- 1785 - 1805, 119
- 1806 - 1830, 120
- 1831 - 1850, 121
- 1851 - 1874, 122
- 1875 - 1888, 123
- 1889 - 1895, 124
- 1896 - 1915, 125
- 1916 - 1933, 126
- 1934 - 1954, 127
- 1955 - 1975, 128
- 1976 - 1995, 129
- 1996 - 2020, 130
- 2021 - 2040, 131
- 2041 - 2053, 132
- 2054 - 2070, 133
- 2071 - 2090, 134
- 2091 - 2110, 135
- 2111 - 2150, 136
- 2151 - 2161, 137
- 2162 - 2175, 138
- 2176 - 2190, 139
- 2191 - 2203, 140
- 2204 - 2221, 141